# 金融资产，请教陈版

提问人：WinstonWenqing 时间：2019-05-25 20:47:36
如果企业将购买的股票指定为以公允价值计量且变动计入当期损益的金融资产，那么持有期间的公允价值损益在出售时应当如何处理？是转为投资收益吗？还是说留存收益？

回答人：chenyiwei
在 2017 版的新准则下，已不再要求在处置 FVTPL 类别的金融资产时，将前期累积的公允价值变动损益转入投资收益。如是，在处置当年确认的投资收益仅仅是处置价款与年初公允价值之间的差额。
以前年度的公允价值变动损益已经体现在留存收益中，处置时无需特殊的结转处理。